【裁判字號】    98,親,163
【裁判日期】    981218
【裁判案由】    確認親子關係存在
【裁判全文】
臺灣臺北地方法院民事判決               98年度親字第163號
原      告  乙○○
訴訟代理人  林毓東律師
被      告  甲○○
當事人間確認親子關係存在事件，本院判決如下：
    主      文
原告之訴駁回。
訴訟費用由原告負擔。
    事      實
甲、原告方面：
一、聲明：確認兩造間親子關係存在。
二、陳述：原告於被告甲○○出生之後，因原告兄長陳聯水膝下
    無子，且不忍阻逆父親之意思，而將被告登記於兄長戶籍下
    ，但完成戶籍登記之後，被告一直與原告、親生母親共同居
    住，事經多年，有感於事實上原告與被告間親子關係之不可
    抹滅，惟於法律關係上之登記令原告無法釋懷，於民國80年
    原告與兄長簽署同意書表達意願，原告前往地檢署自首，承
    認當年協助偽造文書，兄長夫婦亦因此受台北地方法院刑事
    案件81年度易字第6336號判決在案，原告與兄長皆有感年事
    已長，期待原告能早日於實質與法律上回歸與被告間之親子
    關係，為此訴請確認兩造間有親子關係存在。
三、證據：提出被告出生時之戶籍登記謄本、被告於50年間遷出
    陳聯水戶下之戶籍謄本、被告於50年間遷至乙○○同戶之戶
    籍謄本、訴外人陳聯水與陳謝月英簽署願意使被告甲○○回
    歸親生父母名下之同意書、台北地方法院刑事案件81年度易
    字第6336號判決、原告函詢台北市中正區戶政事務所詢問應
    如何辦理更正登記之信函與台北市中正區戶政事務所回函為
    證。
    理      由
一、按原告之訴，依其所述之事實，在法律上顯無理由者，法院
    得不經言詞辯論，逕以判決駁回之。為民事訴訟法第249 條
    第2 項所明定。復按妻之受胎係在婚姻關係存續中者，民法
    第1063條第1 項，推定其所生子女為婚生子女，受此推定之
    子女，惟受胎期間內未與妻同居之夫，得依同條第2 項之規
    定以訴否認之，如夫未提起否認之訴，或雖提起而未受有勝
    訴之確定判決，則該子女在法律上不能不認為夫之婚生子女
    ，無論何人，皆不得為反對之主張。又妻之受胎係在婚姻關
    係存續中者，夫縱在受胎期間內未與其妻同居，妻所生子女
    依民法第1063條第1 項規定，亦推定為夫之婚生子女，在夫
    妻之一方依同條第2 項規定提起否認之訴，得有勝訴之確定
    判決以前，無論何人皆不得為反對之主張，與妻通姦之男子
    自不得出而認領。最高法院23年上字第3473號、75年台上字
    第2071號分別著有判例可參。
二、本件原告主張被告為其生父，惟查戶籍上登記被告之父親為
    訴外人陳聯水，有戶籍謄本一份在卷足憑，依上開說明，在
    訴外人陳聯水提起否認子女之訴獲勝訴判決確定前，被告在
    法律上不能不認為係訴外人陳聯水婚生子，無論何人，皆不
    得為反對之主張，縱令原告與被告確有血緣關係，原告亦不
    得出而提起確認親子關係存在之訴，換言之，原告必先經由
    訴訟程序以否定其與訴外人陳聯水間之親子關係得勝訴確定
    判決後，原告始可提起確認兩造間親子關係存在之訴。是原
    告提起本件訴訟，依其所述之事實，在法律上顯無理由，爰
    不經言詞辯論，逕以判決駁回之。
四、原告之訴為無理由，依民事訴訟法第249條第2項、第78條，
    判決如主文。
中     華     民     國    98   年    12    月   18   日
                     家事庭法  官    郭淑貞
正本係照原本作成
如不服本判決，應於判決送達後20日之不變期間內，向本院提出
上訴狀。
中     華     民     國    98   年    12    月   18   日
                           書記官    楊振宗

司法院資訊處製作；財團法人民間司法改革基金會備份。
